【裁判字號】    89,易,869
【裁判日期】    890718
【裁判案由】    傷害
【裁判全文】
臺灣高雄地方法院刑事判決                          八十九年度易字第八六九號
    公  訴  人  臺灣高雄地方法院檢察署檢察官
    被      告  乙○○
右列被告因傷害案件，經檢察官提起公訴（八十八年度偵字第二三二七四號），本院
判決如左：
    主  文
乙○○傷害人之身體，處罰金伍佰元，如易服勞役，以佰元折算壹日。
    事  實
一、乙○○因懷疑丙○○誘使其弟陳慶章（另經檢察官為不起訴處分）之妻離家，竟
    基於普通傷害之犯意，於民國八十八年七月二十七日二十一時十五分許，前往高
    雄縣大寮鄉○○路三四號，以徒手毆打丙○○，致丙○○受有前額紅腫二處三×
    零點二公分、四點五×零點三公分之傷害。
二、案經丙○○訴由高雄市政府警察局苓雅分局移送臺灣高雄地方法院檢察署檢察官
    偵查起訴。
    理  由
一、訊據被告乙○○矢口否認有傷害犯行，辯稱：我雖有於八十八年七月二十七日二
    十一時十分許進入丙○○之家中，因丙○○開神壇，我是進去告訴他不要再騙人
    ，她反而拿鐵條要打我，我們有拉扯，但沒打她云云。惟查，右揭事實，業據告
    訴人丙○○指訴：被告是因其弟弟夫婦常吵架，而懷疑是我使其弟弟夫婦吵架，
    在八十八年七月二十七日二十一時十五分許進入我家，不發一語，就拉我電話線
    並拉我頭髮打我的臉等語（見本院八十九年三月十七日及五月十六日訊問筆錄）
    綦詳，核與當時在場之證人甲○○到院結證：原本並不認識被告，案發當日被告
    進入丙○○家中，就拉斷電話線，並抓丙○○的頭髮並打丙○○的頭等語之情節
    相符（見本院八十九年三月十七日及五月十六日訊問筆錄）。而告訴人受有前開
    傷害，則有大東醫院診斷證明書一紙在卷可稽；又該診斷證明書上所載告訴人所
    受傷害之部位，亦與告訴人及證人甲○○所述被告毆打告訴人之身體部位相符。
    被告罪證明確，其空言諉卸之詞，無從採信，犯行洵堪認定。
二、核被告所為，係犯刑法第二百七十七條第一項之傷害罪。審酌被告犯罪後雖否認
    犯行，惟念及其係因一時激憤方以徒手毆打告訴人，且告訴人受傷情形尚非嚴重
    等一切情狀，爰酌情量處如主文所示之罰金，並諭知易服勞役之折算標準，以為
  懲儆。
據上論斷，應依刑事訴訟法第二百九十九條第一項前段，刑法第二百七十七條第一項
、第四十二條第二項，罰金罰鍰提高標準條例第一條前段、第二條，判決如主文。
本案經檢察官蕭宇誠到庭執行職務。
中    華    民    國    八十九    年       七       月      十八        日
                                  臺灣高雄地方法院刑事第六庭
                                      法  官  李怡諄
右正本證明與原本無異。
如不服本判決，應於判決送達後十日內，向本院提出上訴狀。
                                      書記官  龔  能
中    華    民    國    八十九    年       七       月      十八        日
附錄本件論罪條文：刑法第二百七十七條第一項


司法院資訊處製作；財團法人民間司法改革基金會備份。
